# 求助通过交易购买取得的排污许可应当如何处理？

提问人：papa8586 时间：2020-04-10 08:05:28
求助，公司通过交易取得的排污许可证是否应当作为一项无形资产入账呢？如果是，那么应当按照怎样的摊销年限进行摊销呢？

回答人：chenyiwei
如果属于碳排放权的，则按照《碳排放权交易有关会计处理暂行规定》（财会[2019]22号）进行会计处理。
其他排污权确认为无形资产，其摊销年限为预计收益年限。预计收益年限不超过本企业的预计经营年限和该许可证自身的剩余有效年限中的较短者。如果该许可证附有特殊条件的，也应考虑特殊条件的影响。